【裁判字號】    91,訴,855
【裁判日期】    920605
【裁判案由】    偽造有價證券等
【裁判全文】
臺灣臺北地方法院刑事判決                          九十一年度訴字第八五五號
    公  訴  人  臺灣臺北地方法院檢察署檢察官
    被      告  丙○○
                乙○○○
    共      同
    選任辯護人  莊志成律師
右列被告等因偽造有價證券案件，經檢察官提起公訴（九十年度偵字第一七六四九號
）暨移
，本院判決如左：
    主      文
丙○○、乙○○○共同連續意圖供行使之用，而偽造有價證券，各處有期徒刑貳年，
均緩刑伍年。
如附表所示之支票參張均沒收。
    事      實
一、丙○○、乙○○○係夫妻關係，與甲○○均有金錢往來，於民國八十八年間，丙○○、乙○○○因所共同經營之金川服飾行（負責人為丙○○）及上亨國際有限
    公司（負責人為乙○○○）之財務發生困難，乃自八十八年十一月間起至八十九
    年一月間止，分別出面向胡義堅及歐陽東益（均另經檢察官為不起訴處分確定）
    借得如附表所示編號一及編號二、三之支票三張，明知其中編號一之支票未蓋有
    發票人印章，而編號二、三之支票則僅蓋有大屋科技股份有限公司印章，尚缺負
    責人印章，竟由丙○○在臺北市○○○路二三九巷二一號先後擅自以離職員工所
    留置之「楊廣誠」及「鐘淑婉」之印章蓋用在如附表所示各該支票之發票人欄內
    ，而連續偽造如附表所示之支票三張，再由丙○○、乙○○○分別持向甲○○調
    借如該等支票所示金額新臺幣（下同）三十八萬元及五十萬元、四十八萬三千三
    百五十元，嗣經持票人甲○○於屆期向付款人提示請求付款時因發票人簽章不符
    故均遭退票，不獲兌現，始發覺上情。
二、案經甲○○訴由臺灣臺北地方法院檢察署檢察官偵查起訴暨移送併案審理。
    理      由
一、右揭犯罪事實，業據被告丙○○、乙○○○於審理時均坦承不諱，又有告訴人甲○○於偵審中指訴綦詳，核與證人胡義堅、歐陽東益、林慧娜於偵查中證述之情
    節相符，復有如附表所示支票及臺北市票據交換所退票理由單等影本附卷可稽，
    足認被告二人自白與事實相符，罪證明確，被告等犯行均堪認定。
二、核被告丙○○、乙○○○所為，均係犯刑法第二百零一條第一項偽造有價證券罪
    。臺灣臺北地方法院檢察署檢察官移送併案意旨略以九十一年度調偵字第五○五
    、五○六號部分與本件係同一事實，屬於實質上一罪，本院自得併予審究。被告
    二人具有犯意聯絡及行為分擔，為共同正犯。被告等偽造有價證券而復持以行使
    ，其行使之低度行為吸收於偽造之高度行為之中，祇應論以偽造有價證券罪；且
    偽造有價證券內所蓋用之印文，為構造有價證券之一部，所盜用印章、印文，為
    偽造之階段行為，亦為偽造有價證券行為所吸收，應僅論以偽造有價證券罪。渠
    等先後多次犯行，時間緊密，犯罪構成要件相同，顯係基於概括犯意為之，為連
    續犯，依刑法第五十六條規定，以一罪論，並加重其刑。查被告二人長期以票據
    向甲○○借款現金週轉，此次係因所經營之商行及公司面臨財務困難，情急之下
    ，而觸犯本件罪行，惟渠等於事後已與告訴人甲○○達成和解，並由其子負連帶
    保證，告訴人亦表示不再追究之意，此有和解書附卷可參，其二人目前在菜市場
    努力經營小本生意積極依和解約定償還債務，此於客觀上尚足以引起一般同情亦
    為檢察官所同認，足認情輕法重，堪予憫恕，雖科以法定最低度之刑，猶嫌過重
    ，爰依刑法第五十九條規定，減輕其刑。爰審酌被告等犯罪係因經營之事業陷入
    週轉困難，一時短於思慮，致罹重典，所生損害雖非細微，惟犯罪後已與被害人
    達成和解，且均能坦承犯行，暨公訴人於論告時亦據以求處輕刑等一切情狀，各
    量處如主文所示之刑，以資懲儆。又查被告二人前均未曾受有期徒刑以上刑之宣
    告，有臺灣高等法院被告全國前案紀錄表、臺灣高等法院檢察署刑案紀錄簡覆表
    附卷可按，渠等於犯罪後深知悔悟，已與甲○○達成民事和解，已如前述，且渠
    等現均有正當職業，經此次教訓，當知所警惕，而無再犯之虞，本院認前開對其
    等宣告之刑，以暫不執行為適當，爰均併予宣告緩刑五年，以啟自新。又如附表
    所示之支票三張，係被告等所偽造之有價證券，不問屬於犯人與否，爰依刑法第
    二百零五條規定，均併予宣告沒收。
據上論斷，應依刑事訴訟法第二百九十九條第一項前段，刑法第二十八條、第五十六
條、第二百零一條第一項、第二百零五條、第五十九條、第七十四條第一款，罰金罰
鍰提高標準條例第一條前段，判決如主文。
本案經檢察官吳春麗到庭執行職務
中      華      民      國    九十二    年      六      月      五      日
                                      臺灣臺北地方法院刑事第九庭
                                          法  官  張  江  澤
右正本證明與原本無異。
如不服本判決，應於判決送達後十日內，向本院提出上訴狀。
                                          書記官  陳  泰  寧
中      華      民      國    九十二    年      六      月      九      日
附錄本案論罪科刑法條全文：
刑法第二百零一條：
意圖供行使之用，而偽造、變造公債票、公司股票或其他有價證券者，處
三年以上十年以下有期徒刑，得併科三千元以下罰金。
行使偽造、變造之公債票、公司股票或其他有價證券，或意圖供行使之用
，而收集或交付於人者，處一年以上七年以下有期徒刑，得併科三千元以
下罰金。
附表：
┌──┬─────┬─────┬─────┬─────┬───┬─────
│編號│票號      │票面金額  │發票人    │付款人    │帳號  │ 發票日
├──┼─────┼─────┼─────┼─────┼───┼─────
│一  │LA0000000 │新臺幣三十│「楊廣誠」│第一商業銀│103354│ 89.03.23
│    │          │八萬元    │          │行建成分行│      │
├──┼─────┼─────┼─────┼─────┼───┼─────
│二  │AU0000000 │新臺幣五十│大屋科技股│臺灣中小企│04781-│ 89.03.25
│    │          │萬元      │份有限公司│業銀行五股│1     │
│    │          │          │「鐘淑婉」│分行      │      │
├──┼─────┼─────┼─────┼─────┼───┼─────
│三  │AU0000000 │新臺幣四十│大屋科技股│臺灣中小企│04781-│ 89.04.10
│    │          │八萬三千三│份有限公司│業銀行五股│1     │
│    │          │百五十元  │「鐘淑婉」│分行      │      │
└──┴─────┴─────┴─────┴─────┴───┴─────


司法院資訊處製作；財團法人民間司法改革基金會備份。
